臺灣雲林地方法院民事裁定
111年度勞小抗字第1號
抗  告  人  武田麗神建設股份有限公司

法定代理人  李德寅  

上列當事人與相對人吳家琛間110年度勞小字第5號請求給付工資
事件，抗告人對於本院民國111年1月15日命承受訴訟之裁定提起
抗告，本院裁定如下：
    主  文
抗告駁回。
抗告程序費用新臺幣壹仟元由抗告人負擔。
    理  由
一、本件抗告意旨略以：
　㈠武田營造工程股份有限公司已經解散，李德寅並非法定代理
    人，原裁定認定武田營造工程股份有限公司與抗告人武田麗
    神建設股份有限公司合併，係裁定錯誤，應予廢棄。
　㈡李德寅原任解散之武田營造工程股份有限公司正確為與麗神
    建設股份有限公司合併，其法人實體及組織不同，有報紙公
    告可憑，原裁定錯誤，應予撤銷廢棄。
　㈢依據公告通知，原解散之武田營造工程股份有限公司未呈報
    本件給付工資事，相對人又未於公告20日內提出異議，相對
    人之權利必為之與解散武田營造工程股份有限公司同時消滅
    之，其訴訟程序自然不存在。
　㈣原裁定解散武田營造工程股份有限公司給付工資訴訟由抗告
    人武田麗神建設股份有限公司承受，李德寅聲明除裁定公司
    合併實體錯誤外，相對人亦無於法定期間內聲明異議，其權
    利因公司解散而消滅，為此，聲明抗告，請求廢棄原裁定等
    語。
二、按法人因合併而消滅者，訴訟程序在因合併而設立或合併後
    存續之法人承受其訴訟以前當然停止。前開承受訴訟人於得
    為承受時，應即為承受之聲明，民事訴訟法第169條、第175
    條第1項定有明文。當事人不聲明承受訴訟時，法院亦得依
    職權，以裁定命其續行訴訟。民事訴訟法第178條亦有明定
    。
三、經查：
　㈠相對人於110年5月17日對武田營造工程股份有限公司提起訴
    訟，請求給付工資，經本院110年度勞小字第5號受理在案。
    嗣武田營造工程股份有限公司之法定代理人於110年9月6日
    由蘇東輝變更為李德寅，本院即於110年10月15日依民事訴
    訟法第170條規定，裁定李德寅承受訴訟。又武田營造工程
    股份有限公司於110年11月18日與麗神建設股份有限公司合
    併解散，以麗神建設股份有限公司為存續公司，有經濟部中
    部辦公室110年12月14日經中三字第11033776850號函暨檢附
    變更登記申請文件在卷可憑。而麗神建設股份有限公司於11
    0年11月18日變更名稱為「武田麗神建設股份有限公司」，
    法定代理人為「李德寅」，有經濟部商工登記公示資料查詢
    服務結果在卷可佐，故原裁定命「武田麗神建設股份有限公
    司」承受「武田營造工程股份有限公司」之訴訟，於法並無
    違誤。
　㈡原告雖然提出報紙公告為前揭抗告意旨，然該報紙公告已載
    明「武田營造工程股份有限公司與麗神建設股份有限公司合
    併，麗神建設股份有限公司為存續公司，武田營造工程股份
    有限公司為消滅公司，所有權利義務由存續公司概括承受」
    等語，故自應由存續公司概括承受武田營造工程股份有限公
    司之所有權利義務，抗告意旨指稱相對人對武田營造工程股
    份有限公司之權利隨同武田營造工程股份有限公司解散而消
    滅，容有誤解。　
四、綜上，原裁定命武田麗神建設股份有限公司為武田營造工程
    股份有限公司之承受訴訟人，續行訴訟，於法並無不合。抗
    告意旨猶執前詞，指摘原裁定不當，求予廢棄，為無理由，
    應駁回其抗告。
五、據上論結，本件抗告為無理由。依民事訴訟法第436條之32
    第3項、第495條之1第1項、第449條第1項、第95條、第78條
    ，裁定如主文。
中　　華　　民　　國　　111 　年　　3 　　月　　18　　日
                  勞動法庭　審判長法  官　陳秋如
　　　　　　　　　　　
　　　　　　　　　　　　　　　　　法  官　冷明珍
　　　　　　　　　
　　　　　　　　　　　　　　　　　法  官  洪儀芳

以上正本係照原本作成。
本裁定不得再抗告。
中　　華　　民　　國　　111 　年　　3 　　月　　18　　日
                                  書記官  林左茹